臺灣高等法院刑事裁定
111年度聲字第2447號
聲  請  人
即  被  告  彭俊傑


                   

　　　　　　　　　　
選任辯護人  呂承翰律師
            俞力文律師
上列聲請人即被告因妨害性自主案件（本院111年度侵上訴字第2
9號），聲請交付法庭錄音光碟，本院裁定如下：
    主  文
聲請人於繳納相關費用之後，准予交付本院111年度侵上訴字第2
9號案件民國111年5月31日法庭錄音光碟。就取得之法庭錄音光
碟內容，不得散布、公開播送或非正當目的使用，並禁止再為轉
拷。
    理  由
一、本件聲請意旨略以：聲請人即被告彭俊傑前因妨害性自主案
    件，經本院111年度侵上訴字第29號審理判決，該案於111年
    5月31日進行審判程序及延長羈押訊問，為完整核對被告最
    後陳述意見之筆錄正確性，以作為本案上訴之用，維護法律
    上利益，爰聲請交付上開期日之法庭錄音光碟等語。
二、當事人及依法得聲請閱覽卷宗之人，因主張或維護其法律上
    利益，得於開庭翌日起至裁判確定後6個月內，繳納費用聲
    請法院許可交付法庭錄音或錄影內容。但經判處死刑、無期
    徒刑或10年以上有期徒刑之案件，得於裁判確定後2年內聲
    請；前項情形，依法令得不予許可或限制聲請閱覽、抄錄或
    攝影卷內文書者，法院得不予許可或限制交付法庭錄音或錄
    影內容；第1項情形，涉及國家機密者，法院得不予許可或
    限制交付法庭錄音或錄影內容；涉及其他依法令應予保密之
    事項者，法院得限制交付，法院組織法第90條之1定有明文
    。另法庭錄音錄影及其利用保存辦法第8條第1項、第2項規
    定：當事人及依法得聲請閱覽卷宗之人，因主張或維護其法
    律上利益，聲請交付法庭錄音或錄影內容時，應敘明理由，
    由法院為許可與否之裁定；法院受理前項聲請，如認符合聲
    請要件，並在聲請期間內提出，且就所主張或維護法律上之
    利益已敘明者，除法令另有排除規定外，應予許可。
三、查聲請人即被告彭俊傑為本案當事人，聲請交付本院111年
    度侵上訴字第29號案件於111年5月31日之法庭錄音光碟，係
    於法定期限內為之，已敘明所主張或維護法律上之利益，且
    無法院組織法第90條之1第2、3項所定得不予許可或限制之
    情形，依上開說明，應予准許，爰裁定於繳納相關費用後，
    准予交付上開法庭錄音光碟，並依法院辦理聲請交付法庭錄
    音錄影內容應行注意事項第6點規定，禁止聲請人再行轉拷
    利用。　　
四、依刑事訴訟法第220條規定，裁定如主文。
中　　華　　民　　國　　111 　年　　8 　　月　　4 　　日
                  刑事第十七庭  審判長法　官  鄭水銓
                                      法　官  沈君玲
                                      法　官  姜麗君
以上正本證明與原本無異。
如不服本裁定，應於收受送達後五日內向本院提出抗告狀。
                                      書記官  許俊鴻
中　　華　　民　　國　　111 　年　　8 　　月　　4 　　日